Minutes et répertoires du notaire Claude II BOREAU, 28 avril 1547 - 13 avril 1557 (étude VIII)
Archives nationales
- Minutes de Claude II BOREAU, 28 avril 1547 - 13 avril 1557; MC/ET/VIII/74 - MC/ET/VIII/82
  - Minutes. 1551, 1er avril - 1552, 9 avril, 1er avril 1551 - 9 avril 1552; MC/ET/VIII/78; registre
    - Obligation., 13 octobre 1551; MC/ET/VIII/78
      Relations: ayant-droit de l'intervenant 3.
      Nom, qualité: (M.) Grollier, Jean (chevalier, seigneur d'agnisy).
      Relations: créancier(e) de l'intervenant 4.
      Nom, qualité: (M.) Bottet Dit Caussains, François.
      Profession: capitaine de château et ponts, Lech (Italie (duche de Milan))
    - Vente, coupe de bois, Sequigny., 13 octobre 1551; MC/ET/VIII/78
      Profession: conseiller, lieutenant général des eaux et forêts, Paris, Palais.
      Nom, qualité: (M.) Chauvyere ou Chauviere, Jean.
      Profession: marchand, Morsang-sur-Orge (Essonne).
      Domicile: Morsang-sur-Orge (Essonne)
    - Bail à loyer, transport de droits, maison, Paris rue des Cinq-Diamants ou de la Vieille-Corroierie., 13 octobre 1551; MC/ET/VIII/78
      Nom, qualité: (M.) Lemercier, Nicolas (bourgeois de Paris).
      Nom, qualité: (M.) Nicolas, Jacques.
      Nom, qualité: (M.) Delamothe, Nicolas.
      Profession: vendeur de vins (marchand), Paris.
    - Vente, vigne, Clamart (Hauts-de-Seine) Guérimant., 13 octobre 1551; MC/ET/VIII/78
      Intervenant 2, 3:
      Nom, qualité: (Mme ou Mlle) Ferrant, Jacqueline.
      Nom, qualité: (M.) Le Brun, Jean.
      Nom, qualité: (personne morale) Boulle (freres).
      Profession: laboureur, Vanves (Hauts-de-Seine).
      Domicile: Vanves (Hauts-de-Seine)
    - Vente, terre, Vanves (Hauts-de-Seine)., 13 octobre 1551; MC/ET/VIII/78
      Nom, qualité: (M.) Mesnon, Pierre.
    - Vente, vigne, Fleury-les-Meudon (Hauts-de-Seine) Marais (les)., 16 octobre 1551; MC/ET/VIII/78
      Nom, qualité: (M.) Lucquet, Henri.
      Profession: laboureur, Fleury-les-Meudon (Hauts-de-Seine).
      Domicile: Fleury-les-Meudon (Hauts-de-Seine).
      Relations: fils de l'intervenant 3, fils de l'intervenant 4.
      Nom, qualité: (Mme ou Mlle) Locquant, Robine.
      Nom, qualité: (M.) Coffineau, Quiriace (bourgeois de Paris).
    - Tutelle, décharge., 16 octobre 1551; MC/ET/VIII/78
      Nom, qualité: (M.) Cousin, Antoine.
      Domicile: Paris rue Saint-Martin.
      Nom, qualité: (M.) Cousin, Gabriel.
      Relations: oncle paternel de l'intervenant 1, tuteur de l'intervenant 1
      décharge
    - Bail à loyer, maison, Paris rue du Petit-Chantre., 18 octobre 1551; MC/ET/VIII/78
      Nom: Fabrique de La Paroisse Saint-Andre-Des-Arts.
      Nom, qualité: (M.) Cavellion ou Canellion, Mathieu.
      Profession: sergent à verge au châtelet, Paris
    - Bail à loyer, maison (partie), Saint-Martin (Paris) image Saint-Antoine., 19 octobre 1551; MC/ET/VIII/78
      Nom, qualité: (M.) Ryou ou Riou, Jean.
      Nom, qualité: (M.) Mamel, Pierre.
      Profession: tisserand en linge (maître), Paris, Faubourg Saint-Martin.
    - Transaction, autorisation de démolition de grange, Orgerus (Yvelines)., 22 octobre 1551; MC/ET/VIII/78
      Nom, qualité: (M.) Angrez, Mathurin.
      Profession: laboureur, Gressey (Yvelines).
      Domicile: Gressey (Yvelines).
      Nom, qualité: (M.) Broisset, Jean (seigneur d'orgerus ou des orgereulx).
      Profession: clerc du trésor, avocat en Parlement, Paris.
      Relations: en proces avec l'intervenant 01
      accord; ratification
    - Rente, titre nouvel, assignation, héritage, Beauvais (Oise) Favières, villechouen., 23 octobre 1551; MC/ET/VIII/78
      Nom, qualité: (M.) Mandet, Pierre.
      Profession: laboureur, Neufmoustiers-en-Brie (Seine-et-Marne).
      Domicile: Neufmoustiers-en-Brie (Seine-et-Marne).
      Relations: 01CHR02, 01CHR03.
      Nom, qualité: (M.) Coctereau, Jean.
      Nom, qualité: (M.) Perier, Guillaume.
      Domicile: Neufmoustier-en-Brie (Seine-et-Marne).
      Profession: général en la cour des aides, Paris.
      Nom, qualité: (Mme ou Mlle) La Paye de, Madeleine.
      Relations: épouse de l'intervenant 4, fille de l'intervenant 6, héritier de l'intervenant 6.
      Nom, qualité: (M.) La Faye de, Raoul (seigneur de mandegris).
      Profession: notaire secrétaire du roi
    - Rente, titre nouvel, vignes, Clichy-sous-Bois ou Clichy la Garenne Fouquet, cornette (le)., 24 octobre 1551; MC/ET/VIII/78
      Nom, qualité: (M.) Delacroix, Jean.
      Profession: laboureur, Saint-Ouen (Seine-Saint-Denis).
      Domicile: Saint-Ouen (Seine-Saint-Denis).
      Nom, qualité: (M.) Berziau, Robert (seigneur de la marcillière).
    - Donation, droits successifs., 24 octobre 1551; MC/ET/VIII/78
      Nom, qualité: (M.) Hebart, Richard.
      Profession: tanneur (marchand), Saint-Arnoult-en-Yvelines (Yvelines).
      Domicile: Saint-Arnoult-en-Yvelines (Yvelines).
      Nom, qualité: (Mme ou Mlle) Barbier, Roberte.
      Relations: épouse de l'intervenant 1, fille de l'intervenant 3, héritier de l'intervenant 3.
      Nom, qualité: (Mme ou Mlle) Malenfant, Nicole.
      Nom, qualité: (M.) Barbier, Hélie.
      Nom, qualité: (M.) Debourbon, Alain.
      Profession: clerc au palais, Paris.
      Relations: cousin(e) de l'intervenant 1
    - Donation entre vifs, addition, immeubles (5)., 25 octobre 1551; MC/ET/VIII/78
      Nom, qualité: (M.) Rapponel, Thomas (seigneur de bandeville).
      Nom, qualité: (M.) Du Drac, Adrien.
      Nom, qualité: (Mme ou Mlle) Rapponel, Charlotte.
      Relations: épouse de l'intervenant 2, fille de l'intervenant 1.
      Nom, qualité: (Mme ou Mlle) Cuvier, Marguerite
    - Donation entre vifs, addition, matériaux de construction, Bandeville (Essonne)., 25 octobre 1551; MC/ET/VIII/78
      Nom, qualité: (M.) Rapponel, Thoms (seigneur de bandeville).
      Nom, qualité: (M.) Du Drac, Adrien (vicomte d'ay).
      Relations: épouse de l'intervenant 2, fille de l'intervenant 1
    - Donation entre vifs, addition, immeubles (5)., 25 octobre 1551; MC/ET/VIII/78
    - Rente, constitution., 27 octobre 1551; MC/ET/VIII/78
      Nom, qualité: (Mme ou Mlle) Bataille, Marguerite.
      Domicile: Paris rue de la Mortellerie, le Chef de Saint Jean.
      Nom, qualité: (M.) Michelin, Jean (bourgeois de Paris).
      Nom, qualité: (M.) Bassereau, Guillaume (bourgeois de Paris).
      Profession: marchand, Paris, rue Saint-Antoine, le Cerf-Volant.
      Domicile: rue Saint-Antoine.
    - Prise à bail, maison (partie), etables (2), Suresnes (Hauts-de-Seine)., 28 octobre 1551; MC/ET/VIII/78
      Nom, qualité: (M.) Valloy ou Valois, Simon.
      Profession: laboureur de vigne, Suresnes (Hauts-de-Seine).
      Domicile: Suresnes (Hauts-de-Seine).
      Nom, qualité: (M.) Le Maistre, Pierre.
      Profession: notaire secrétaire du roi, greffier de la chambre des comptes, Paris
    - Bail à loyer, maison, Paris rue des Canettes., 29 octobre 1551; MC/ET/VIII/78
      Nom, qualité: (M.) Masnyer ou Masnier, Philibert.
      Nom, qualité: (Mme ou Mlle) Jourdin, Anne.
      Nom, qualité: (M.) Lemacon, Hugues.
      Profession: clerc du greffe civil du Parlement, Paris
    - Rente, constitution., 31 octobre 1551; MC/ET/VIII/78
      Nom, qualité: (M.) Decilline, Nicolas.
      Profession: laboureur, Gentilly (Val-de-Marne).
      Domicile: Gentilly (Val-de-Marne).
      Relations: à la requête de l'intervenant 2.
      Nom, qualité: (M.) Martine de, Jean.
      Profession: procureur au châtelet, Paris.
      Nom, qualité: (Mme ou Mlle) Barillet, Geneviève.
      Relations: legataire de l'intervenant 4.
      Nom, qualité: (M.) Roussy de, Robert (bourgeois de Paris).
      Profession: banquier (marchand), Paris
    - Rente, transport., 2 novembre 1551; MC/ET/VIII/78
      Nom, qualité: (M.) Du Drac, Jean.
      Profession: trésorier de la sainte-chapelle du palais, Paris.
      Relations: prete-nom de l'intervenant 2.
      Nom, qualité: (M.) Du Drac, Adrien (vicomte d'ay, seigneur de beaulieu).
      Relations: acheteur de l'intervenant 3, crédirentier(e) de l'intervenant 4.
      Nom: Chapitre Cathedral de Paris.
      Nom, qualité: (M.) Belescuyer (hoirs), Antoine (seigneur de boysgarnier en brie).
    - Promesse, conduite de prisonnier depuis paris, Montbrison (Loire)., 5 novembre 1551; MC/ET/VIII/78
      Nom, qualité: (M.) Chanfrain, Louis.
      Profession: sergent royal, Charlieu (Loire).
      Domicile: Charlieu (Loire).
      Nom, qualité: (M.) Meauldre, Pierre.
      Profession: notaire, Servière en Forez.
      Domicile: Servière en Forez.
      Nom, qualité: (M.) Chalon, Pierre.
      Relations: ayant la garde de l'intervenant 5.
      Nom, qualité: (M.) Oyssel, Jean.
      Profession: marchand, Feurs (Loire).
      Domicile: Feurs (Loire).
      Nom, qualité: (M.) Mondieres de, Gaspard (écuyer, seigneur de la place).
      État civil: detenu
    - Quittance, vente d'heritage, Paris Faubourg Saint-Victor., 6 novembre 1551; MC/ET/VIII/78
      Nom, qualité: (M.) Estienne, Charles.
      Nom, qualité: (Mme ou Mlle) Varly de, Geneviève.
      Relations: épouse de l'intervenant 1, héritier de l'intervenant 3.
      Nom, qualité: (M.) Varly de, Gilles.
      Profession: Paris.
      Relations: beau-père de l'intervenant 2.
      Nom, qualité: (M.) Thiercelin, Emard (chevalier, seigneur des brosses et de pesse).
      Profession: gentilhomme de la chambre du roi
    - Vente, jardin, Marolles (Val-de-Marne)., 6 novembre 1551; MC/ET/VIII/78
      Nom, qualité: (M.) Le Rat, Jean.
      Profession: praticien, Marolles (Val-de-Marne).
      Domicile: Marolles (Haute-Savoie).
      Nom, qualité: (Mme ou Mlle) Goryau ou Goriau, Jeanne.
      Nom, qualité: (M.) Debryou ou Briou de, Hilaire (bourgeois de Paris).
      Profession: epicier apothicaire (marchand), Paris
    - Décharge, placard contre la foi chrétienne de r.gipoon., 9 novembre 1551; MC/ET/VIII/78
      Nom, qualité: (M.) Gaufardy, Bertrand.
      Profession: prêtre, syndic et procureur de la foi.
      Profession: avocat en parlement, bailli de justice, Paris, Saint-Germain-des-Pres, abbaye
    - Vente, jardin (partie), Massy (Essonne)., 10 novembre 1551; MC/ET/VIII/78
      Nom, qualité: (M.) Corneille, Jacques.
      Profession: laboureur de vignes, Massy (Essonne).
      Domicile: Massy (Essonne).
      Nom, qualité: (Mme ou Mlle) Regnault, Paquette.
      Nom, qualité: (M.) Poussemothe, Jean.
    - Bail, maison, Paris Pres Saint-Martial, l'Ange., 10 novembre 1551; MC/ET/VIII/78
      Nom, qualité: (M.) Robin, Jacques.
      Profession: concierge de la prison de la conciergerie du palais, Paris.
      Nom, qualité: (M.) Jean, Edme.
      Profession: clerc au greffe criminel du Parlement, Paris
    - Vente, jardin, Antony (Hauts-de-Seine)., 12 novembre 1551; MC/ET/VIII/78
      Nom, qualité: (M.) Prevost, Bernard.
      Nom, qualité: (M.) Couet, Philibert.
    - Rente, transport., 13 novembre 1551; MC/ET/VIII/78
      Nom, qualité: (M.) Delisle, Laurent.
      Nom, qualité: (Mme ou Mlle) Bart, Jeanne.
      Nom, qualité: (M.) Delorme, Pierre.
      Profession: procureur d'election, Paris
    - Vente, terre en friche (partie indivise), Saint-Cloud (Hauts-de-Seine) au Bout du Pont Vers Boulogne., 14 novembre 1551; MC/ET/VIII/78
      Nom, qualité: (M.) Coulon ou Coullon, Thomas.
      Profession: pecheur d'engins, Saint-Cloud (Hauts-de-Seine).
      Domicile: Saint-Cloud (Hauts-de-Seine).
      Nom, qualité: (Mme ou Mlle) Jullyen ou Jullien, Jaquette.
      Nom, qualité: (M.) Coulon, Pierre.
      Profession: conducteur d'engins, Saint-Cloud (Hauts-de-Seine).
      Nom, qualité: (M.) Coulon, No~el.
      Profession: laboureur, Saint-Cloud (Hauts-de-Seine).
      Relations: frère de l'intervenant 1, frère de l'intervenant 3
    - Rente, titre nouvel, maison, Paris rue de la Heaumerie, le Coq., 14 novembre 1551; MC/ET/VIII/78
      Nom, qualité: (M.) Belot, Antoine.
      Profession: armurier, Paris.
      Profession: serviteur des officiers du Parlement, Paris.
      Relations: ayant-droit de l'intervenant 3, ayant-droit de l'intervenant 4.
    - Rente, transport., 14 novembre 1551; MC/ET/VIII/78
      Nom, qualité: (Mme ou Mlle) Thevenyn ou Thevenin, Oudette.
      Relations: veuve de l'intervenant 2, legataire de l'intervenant 3.
      Nom, qualité: (M.) Gobert, Jean.
      Profession: praticien en cour laie, Paris.
      Nom, qualité: (M.) Seval, Pierre (vicomte de saint-philbert).
      Nom, qualité: (M.) Guerbigny de, Bastian ou Bastien.
      Profession: tailleur de robes, Corbeil (Essonne).
      Domicile: Corbeil (Essonne)
    - Bail à ferme, droits seigneuriaux, Ivry (Val-de-Marne)., 16 novembre 1551; MC/ET/VIII/78
      Nom, qualité: (M.) Charpentier, Nicolas (aine).
      Profession: laboureur, Ivry-sur-Seine (Val-de-Marne).
      Domicile: Ivry-sur-Seine (Val-de-Marne).
      Nom, qualité: (M.) Bragelonne de, Thomas (seigneur usufruitier de bagneux).
      Profession: conseiller au châtelet, bailli du chapitre, Paris, Cathédrale Notre-Dame
    - Transaction, paiement de fournitures., 19 novembre 1551; MC/ET/VIII/78
      Nom, qualité: (M.) Botteret, Prigent (écuyer, seigneur de beauvais).
      Nom, qualité: (Mme ou Mlle) Montejehan de ou Montejan de, Anne (baronne d'assigny).
      Relations: fille de l'intervenant 3, héritier de l'intervenant 3.
      Nom, qualité: (M.) Chateaubriant de (seigneur de châteaubriant).
      Nom, qualité: (M.) Blanchet, Angelot.
      Profession: marchand, Châteaubriant (Loire-Atlantique).
      Domicile: Châteaubriant (Loire-Atlantique).
      Relations: créancier(e) de l'intervenant 3
    - Apprentissage, métier couturier., 19 novembre 1551; MC/ET/VIII/78
      Nom, qualité: (M.) Grenyn ou Grenin, Jacques.
      Nom, qualité: (M.) Du Tillet, Jean.
      Profession: protonotaire secrétaire du roi, greffier du Parlement, Paris.
      Nom, qualité: (M.) Delarue, Antoine.
    - Obligation, paiement de pension de service., 20 novembre 1551; MC/ET/VIII/78
      Nom, qualité: (M.) Calderon de, Guillaume.
      Profession: valet de pied du roi, Blois (Loir-et-Cher).
      Domicile: Blois (Loir-et-Cher).
      Nom, qualité: (M.) Barbes, Michel.
      Profession: clerc privé.
    - Nomination, arbitre., 23 novembre 1551; MC/ET/VIII/78
      Nom, qualité: (personne morale) Testu (hoirs), Sébastien (seigneur de la vrillaye).
      Relations: en contestation avec l'intervenant 03, representé(e) par l'intervenant 02.
      Nom, qualité: (M.) Senson, Pierre.
      Profession: trésorier de l'extraordinaire des guerres.
      Nom, qualité: (personne morale) Godet (hoirs), Jean.
      Relations: representé(e) par l'intervenant 04.
      Nom, qualité: (M.) Moreau, Raoul.
      Profession: trésorier de l'extraordinaire des guerres
    - Bail à loyer, maison, Paris rue Simon-le-Franc., 23 novembre 1551; MC/ET/VIII/78
      Nom, qualité: (M.) Chevalier, Nicolas.
      Profession: contrôleur des aides et tailles, Mantes (Yvelines)
    - Quittance, arrérages de rente., 24 novembre 1551; MC/ET/VIII/78
      Nom, qualité: (M.) La Vallee de, Gabriel (écuyer, seigneur de la vallée et du plessis-aux-tournelles).
      Nom, qualité: (Mme ou Mlle) Brinon de, Jeanne (dame du plessis-aux-tournelles).
      Nom, qualité: (M.) Girard, François.
      Profession: receveur des tailles, Xainctes ou Saintes (Charente-Maritime)
    - Procuration en blanc, perception d'arrérages., 24 novembre 1551; MC/ET/VIII/78
      Nom, qualité: (M.) La Vallee de, Gabriel (écuyer, seigneur du plessis-aux-tournelles).
      Nom, qualité: (M.) (nom Inconnu).
    - Donation entre vifs, terre, vigne, Jouy-en-Josas (Yvelines)., 27 novembre 1551; MC/ET/VIII/78
      Nom, qualité: (M.) Quesnay, Etienne (jouy-en-josas).
      Domicile: 78.
      Nom, qualité: (M.) Quesnay, Bernard.
    - Transaction, vente de maitrise de boucher, Paris Grande Boucherie., 27 novembre 1551; MC/ET/VIII/78
      Nom, qualité: (M.) Ballon, Mathieu (bourgeois de saint-denis).
      Relations: en proces avec l'intervenant 04.
      Nom, qualité: (Mme ou Mlle) Guynant, Claude.
      Relations: épouse de l'intervenant 1, veuve de l'intervenant 3.
      Nom, qualité: (M.) Billard, Pierre (bourgeois de Paris).
      Relations: vendeur(s) de l'intervenant 4.
      Nom, qualité: (M.) Benoist, Pierre (bourgeois de Paris).
      Profession: boucher (marchand), Paris
    - Rente, titre nouvel, vigne, Clamart (Hauts-de-Seine) Clos-Morissets (les)., 28 novembre 1551; MC/ET/VIII/78
      Nom, qualité: (M.) Puthomne, Etienne (aine).
      Domicile: Clamart (Hauts-de-Seine).
      Nom, qualité: (M.) Bonneuil, Robert.
      Profession: laboureur, Châtillon (Hauts-de-Seine).
      Domicile: Châtillon (Hauts-de-Seine).
      Nom, qualité: (M.) Le Roy, Jacques.
      Profession: élu, Corbeil, montlhery (Essonne)
    - Vente, terre, Villeras (Essonne)., 28 novembre 1551; MC/ET/VIII/78
      Nom, qualité: (M.) Labe, François.
      Profession: apothicaire, Paris.
      Domicile: Paris Faubourg Saint-Denis.
      Nom, qualité: (M.) Labe, Jean.
      Profession: potier d'étain (maître), Paris.
      Nom, qualité: (M.) Daumalle, Jean.
      Relations: beau-frère de l'intervenant 1, beau-frère de l'intervenant 2.
      Nom, qualité: (M.) Escoubleau D', Jean (chevalier, seigneur des sourais).
    - Mariage, addition., 29 novembre 1551; MC/ET/VIII/78
      Nom, qualité: (M.) Bourbon de, Louis (duc de montpensier, pair de France).
      Nom, qualité: (Mme ou Mlle) Longwy de ou Longvy de, Jacquette (duchesse de montpensier).
    - Bail à ferme, iles, prés, saulsaies, Clichy (Hauts-de-Seine)., 29 novembre 1551; MC/ET/VIII/78
      Nom, qualité: (M.) Beziau, Robert (seigneur de la marcilliere et granchemenant).
      Nom, qualité: (M.) Norlet, Jacques.
      Profession: laboureur, Clichy (Hauts-de-Seine).
      Domicile: Clichy (Hauts-de-Seine).
      Nom, qualité: (M.) Duchesne, Pierre.
      Domicile: Clichy (Hauts-de-Seine)
    - Rente foncière, bail à rente, terre, Clichy (Hauts-de-Seine) Guellelou., 29 novembre 1551; MC/ET/VIII/78
      Nom, qualité: (M.) Beziau, Robert (seigneur de la marcillière et branchemenant).
      Nom, qualité: (M.) Marcade, Jean.
      Nom, qualité: (M.) Delaruelle, Pierre (jeune).
      bail; bail
    - Bail à rente, terre, Clichy (Hauts-de-Seine) Guellelon., 29 novembre 1551; MC/ET/VIII/78
      Nom, qualité: (M.) Guygny de, Gillaume.
      Nom, qualité: (M.) Mace, Pierre.
    - Transport de droits, droits seigneuriaux, Rochelle (la) (Charente-Maritime) Laleu., 29 novembre 1551; MC/ET/VIII/78
      Nom, qualité: (M.) Mesnard, Georges.
      Nom, qualité: (M.) Charbcye de, Michel (seigneur de la vau).
      Domicile: Rochelle (la) (Charente-Maritime)
    - Bail à ferme, ferme agricole, hôtel seigneurial, Baron (Oise) Beaulieu., 30 novembre 1551; MC/ET/VIII/78
      Nom, qualité: (M.) La Roziere de, Cleriadus.
      Nom, qualité: (Mme ou Mlle) Anthonis, Marie.
      Nom, qualité: (M.) Anthonis, Gilles.
      Profession: curé, Baron (Oise).
      Nom, qualité: (M.) Radou, Jean.
      Profession: laboureur, Ermenonville ou Armenonville en Centoys
    - Vente, vigne en friche, Marolles., 30 novembre 1551; MC/ET/VIII/78
      Nom, qualité: (Mme ou Mlle) Berger, Michelle.
      Domicile: Marolles.
      Nom, qualité: (M.) Allaire, Julien.
      Profession: laboureur, Marolles.
      Nom, qualité: (M.) Debriou ou Bryou de, Hilaire (bourgeois de Paris).
    - Vente, terre, Epinay-sur-Orge (Essonne) Entre Longjumeau et la Tremblay., 5 décembre 1551; MC/ET/VIII/78
      Nom, qualité: (M.) Meroulle, Jean.
      Profession: laboureur de vignes, Epinay-sur-Orge (Essonne).
      Domicile: Epinay-sur-Orge (Essonne) Breuil (le).
      Nom, qualité: (Mme ou Mlle) Rogier, Marie.
      Nom, qualité: (M.) Villart, Jean (bourgeois de Paris).
    - Bail à ferme, ports, bac, droits de passage, Asnières, villeneuve-la-Garenne (Hauts-de-Seine) Petit Port Saint-Denis., 5 décembre 1551; MC/ET/VIII/78
      Nom, qualité: (M.) Brichanteau de, Crespin.
      Profession: religieux, prevot, Saint-Denis (Seine-Saint-Denis), Abbaye.
      Nom, qualité: (M.) Gregoire, Antoine.
      Profession: laboureur, Asnières (Hauts-de-Seine).
      Domicile: Asnières (Hauts-de-Seine)
    - Succession, partage., 8 décembre 1551; MC/ET/VIII/78
      Nom, qualité: (M.) La Porte de, Raoul (écuyer).
      Nom, qualité: (Mme ou Mlle) Chappellain, Jeanne.
    - Rente, titre nouvel, vigne, Gentilly (Val-de-Marne) Chantier des Poinctes., 9 décembre 1551; MC/ET/VIII/78
      Nom, qualité: (M.) Roze, Pierre.
      Profession: marchand, Paris, Cloître Saint-Germain-l'Auxerrois.
      Domicile: Paris Cloître Saint-Germain-l'Auxerrois.
      Nom, qualité: (M.) Roze, Anathoire.
      Nom, qualité: (M.) Cochon, Pierre (jeune).
      Profession: chanoine, Besançon (Doubs), Cathédrale.
      Relations: cousin(e) de l'intervenant 1.
      Nom: Chapitre de Notre-Dame.
    - Transaction, éxécution d'un arrêt du parlement, mise en possession de prés., 9 décembre 1551; MC/ET/VIII/78
      Nom, qualité: (M.) Prieur, Jean.
      Nom, qualité: (Mme ou Mlle) Marrat, Anne.
      Relations: fille de l'intervenant 4.
      Nom, qualité: (M.) Marat, Pierre.
    - Marché de travaux, charpenterie de moulin à vent, Saint-Ladre (Oise)., 13 décembre 1551; MC/ET/VIII/78
      Nom, qualité: (M.) Guillaume, Pierre.
      Profession: charpentier de la grande cognée, Paris.
      Profession: marchand de vin, Paris
    - Bail à loyer, maison, Paris rue de l'Eperon, cimetière de l'Eglise Saint-André-des-Arts., 16 décembre 1551; MC/ET/VIII/78
      Nom: Fabrique de L'Eglise Saint-Andre Des Arts.
      Nom, qualité: (M.) Martine, Jean.
      Profession: procureur au châtelet, Paris
    - Compte, transaction., 17 décembre 1551; MC/ET/VIII/78
      Nom, qualité: (M.) Malerbe, Jean (écuyer, seigneur d'arry).
      Nom, qualité: (M.) Malerbe, Guillaume.
      Profession: curé, Saint-Georges d'Aunay (Calvados).
      Domicile: Caen (Calvados).
      Nom, qualité: (M.) Bonfils ou Bonfils, Daniel.
      Profession: grand vicaire episcopal (ancien).
      Relations: au service de l'intervenant 4, débiteur de l'intervenant 1.
      Nom, qualité: (M.) Tryvoulse ou Trivulce.
      Profession: cardinal, évèque, Bayeux (Calvados)
      compte; accord
    - Foi et hommage, mainlevée, seigneurie, Grympys ou Grimpières., 18 décembre 1551; MC/ET/VIII/78
      Nom, qualité: (M.) Verdun de, Claude (seigneur d'oinville-sous-auneau ou roinville).
      Profession: prieur commandataire, Oinville-sous-Aulneau ou Roinville (Eure-et-Loir).
      Relations: vassal de l'intervenant 2.
      Nom, qualité: (M.) Boucart de ou Boucard de, Pierre (seigneur de blancafort et de la chapelle d'aunainville)
    - Procuration acte., 19 décembre 1551; MC/ET/VIII/78
      Nom, qualité: (M.) Gybier ou Gibier, Nicolle.
      Profession: curé de saint-prix, maître de l'hôtel-dieu, Noyen-sur-Seine (Seine-et-Marne).
      Domicile: Troyes (Aube).
      Nom, qualité: (M.) Le Roy, Gilles.
    - Bail à ferme, contre-lettre, revenu de prieuré, Meulan (Yvelines) Prieuré-Saint-Nicaise., 19 décembre 1551; MC/ET/VIII/78
      Nom, qualité: (M.) Troty de, Brandelis.
      Profession: prieur commendataire, Meulan (Yvelines), Prieuré Saint-Nicaise.
      Nom, qualité: (M.) Croulle, Robert.
      Profession: curé, Meulan (Yvelines), Eglise Saint-Nicolas
    - Bail à ferme, revenu de prieuré, Meulan (Yvelines) Prieuré Saint-Nicaise., 19 décembre 1551; MC/ET/VIII/78
      Nom, qualité: (M.) Troty de ou Troti de, Brandelis.
    - Obligation, quittance, jouissance de chapelle, Sainte-Savine (Aube) Chapelle Sainte-Marguerite., 19 décembre 1551; MC/ET/VIII/78
      Nom, qualité: (M.) Gybier, Nicolle.
      Relations: en contestation avec l'intervenant 02.
      Nom, qualité: (M.) Faguet, Louis.
      Profession: chapelain, Sainte-Savine (Aube), Chapelle Sainte-Marguerite
      obligation; quittance
    - Mariage., 20 décembre 1551; MC/ET/VIII/78
      Nom, qualité: (Mme ou Mlle) Deprime, Marguerite.
      Nom, qualité: (M.) Deprime, Méry.